---
title: 'Caja de Herramientas: R@FSOC'
author: "TAO"
date: "28/05/2021"
output: 
    beamer_presentation:
            slide_level: 2
---

```{r setup, include=FALSE}
knitr::opts_chunk$set(echo = FALSE)
```

## Caja de Herramientas

\begin{center}
\includegraphics[width=70mm]{Toolbox.jpg}
\end{center}



# Uniendo Tablas

## Uniendo Tablas


\begin{center}
\includegraphics[width=70mm]{ds4fsoc_ppt_01-figure/relational-nycflights.png}
\end{center}

## Librerias

```{r}
library(tidyverse)
library(nycflights13)

```




# Explicado los Joins

## Ejemplo

\begin{center}
\includegraphics[width=40mm]{ds4fsoc_ppt_01-figure/join-setup_1.png}
\end{center}

\scriptsize
```{r,echo=TRUE}
x <- tribble(
  ~key, ~val_x,
     1, "x1",
     2, "x2",
     3, "x3"
)
```
\scriptsize
```{r,echo=TRUE}
y <- tribble(
  ~key, ~val_y,
     1, "y1",
     2, "y2",
     4, "y3"
)
```



## Inner join
\scriptsize
```{r,echo=TRUE}
x %>% 
  inner_join(y, by = "key")
```
 

\begin{center}
\includegraphics[width=70mm]{ds4fsoc_ppt_01-figure/join-inner_2.png}
\end{center}



## Otros join

\begin{center}
\includegraphics[width=60mm]{ds4fsoc_ppt_01-figure/join-outer_3.png}
\end{center}


## Left join
\scriptsize
```{r,echo=TRUE}
x %>% 
  left_join(y, by = "key")
```

## Right join
\scriptsize
```{r,echo=TRUE}
x %>% 
  right_join(y, by = "key")
```

## Full join
\scriptsize
```{r,echo=TRUE}
x %>% 
  full_join(y, by = "key")
```

## Resumen

\begin{center}
\includegraphics[width=90mm]{ds4fsoc_ppt_01-figure/join-venn_4.png}
\end{center}



## Duplicados: Caso 1

\scriptsize
```{r,echo=TRUE}
x <- tribble(
  ~key, ~val_x,
     1, "x1",
     2, "x2",
     2, "x3",
     1, "x4"
)
```

\scriptsize
```{r,echo=TRUE}
y <- tribble(
  ~key, ~val_y,
     1, "y1",
     2, "y2"
)
```

## Duplicados: Caso 1

\begin{center}
\includegraphics[width=70mm]{ds4fsoc_ppt_01-figure/join-one-to-many_5.png}
\end{center}


\scriptsize
```{r,echo=TRUE}
inner_join(x, y, by = "key")
```



## Duplicados: Caso 2

\scriptsize
```{r,echo=TRUE}
x <- tribble(
  ~key, ~val_x,
     1, "x1",
     2, "x2",
     2, "x3",
     3, "x4"
)
```

\scriptsize
```{r,echo=TRUE}
y <- tribble(
  ~key, ~val_y,
     1, "y1",
     2, "y2",
     2, "y3",
     3, "y4"
)
```

## Duplicados: Caso 2

\begin{center}
\includegraphics[width=70mm]{ds4fsoc_ppt_01-figure/join-many-to-many_6.png}
\end{center}

\scriptsize
```{r,echo=TRUE}
inner_join(x, y, by = "key")
```


# Ejemplo



## Librarias

## Tablas

\tiny
```{r,echo=TRUE}
head(airlines)
```

\tiny
```{r,echo=TRUE}
head(airports)
```

## Tablas
\tiny
```{r,echo=TRUE}
head(planes)
```

\tiny
```{r,echo=TRUE}
head(weather)
```

## Tablas
\tiny
```{r,echo=TRUE}
head(flights)
```



## Duplicados
\scriptsize
```{r,echo=TRUE}
# Chequeo Duplicados, para entender la relación
mean(duplicated(airlines$carrier))
mean(duplicated(flights$carrier))
```

## Keys
\scriptsize
```{r,echo=TRUE}
# Chequeo las keys para union
key_1 = unique(flights$carrier)
key_2 = unique(airlines$carrier)

mean(key_1 %in% key_2)
mean(key_2 %in% key_1)
```

# Join
\tiny
```{r,echo=TRUE}
# Joins
Eg_1 = flights %>% 
  left_join(airlines)

# Chequeo Final
head(Eg_1)       # Chequeo de que hubo union
nrow(flights)    # Chequeo cantidad de filas de flights
nrow(airlines)   # Chequeo  cantidad de filas de  airlines
nrow(Eg_1)       # Chequeo  cantidad de filas de Eg_1
```

```{r,echo=TRUE}

# airlines_sub <- airlines %>% 
#   filter(carrier %in% c("AA","AS" ))
# 
# airlines_sub[2,1] <- "AZ"
# airlines_sub
#   
# # Chequeo Duplicados, para entender la relación
# mean(duplicated(airlines$carrier))
# mean(duplicated(flights$carrier))
# 
# # Chequeo las keys para union
# key_1 = unique(flights$carrier)
# key_2 = unique(airlines_sub$carrier)
# 
# mean(key_1 %in% key_2)
# mean(key_2 %in% key_1)
# 
# # Joins
# Eg_1 = flights %>% 
#   inner_join(airlines_sub)
# 
# # Chequeo Final
# head(Eg_1)       # Chequeo de que hubo union
# nrow(flights)    # Chequeo cantidad de filas de flights
# nrow(airlines)   # Chequeo  cantidad de filas de  airlines
# nrow(Eg_1)       # Chequeo  cantidad de filas de Eg_1

```



