---
title: 'Caja de Herramientas: R@FSOC'
author: "TAO"
date: "05/21/2021"
output: 
    beamer_presentation:
            slide_level: 2

---

```{r setup, include=FALSE}
knitr::opts_chunk$set(echo = FALSE)
```

## 

\begin{center}
\includegraphics[width=70mm]{Toolbox.jpg}
\end{center}

# Flujo de Trabajo


## Flujo de Trabajo

Flujo de trabajo típico en C.D.

\begin{center}
\includegraphics[width=70mm]{ds4fsoc_ppt_01-figure/data-science-explore.png}
\end{center}



# Manipulación Básica de Tablas de Datos

## Librerías

```{r,echo=TRUE}
library(tidyverse)
```


## DataFrames

Usamos datos y estructuras existentes en existentes en R: iris & Data Frame

\scriptsize
```{r,echo=TRUE}
head(iris)
```


## Del data.frame al tibble:

\scriptsize
```{r,echo=TRUE}
as_tibble(iris)
```


## Tipo de Datos:

* *dbl* significa dobles, o números reales.
* *chr* significa vectores de caracteres o cadenas.
* *dttm* significa fechas y horas (una fecha + una hora).
* *lgl* significa lógico, vectores que solo contienen TRUE (verdadero) o FALSE (falso).
* *fctr* significa factores, que R usa para representar variables categóricas con valores posibles fijos.
* *date* significa fechas.



## Creando un tible

```{r,echo=TRUE}
tibble(
x = 1:5,
y = 1,
z = x^2 + y
)
```


## Usando tribble para crear tibble

```{r,echo=TRUE}
tribble(
~x, ~y, ~z,
"a", 2, 3.6,
"b", 1, 8.5
)
```


## Extraer Columnas

```{r,echo=TRUE}
df <- tibble(
x = runif(5),
y = rnorm(5)
)
```

## Extraer Columnas a Vector

#### Por nombre
\scriptsize
```{r,echo=TRUE}
df[["x"]]
```

\scriptsize
```{r,echo=TRUE}
df$x
```


#### Por posicion

\scriptsize
```{r,echo=TRUE}
df[[1]]
```


#### Usando pipes

\scriptsize
```{r,echo=TRUE}
df %>% .$x
df %>% .[["x"]]
```

## Extraer Columnas manteniendo el D.F.

#### Por nombre

\scriptsize
```{r,echo=TRUE}
df["x"]
```


## Extraer Columnas manteniendo el D.F.

#### Por posicion

\scriptsize
```{r,echo=TRUE}
df[1]
```


## Extraer Columnas manteniendo el D.F.

#### Usando pipes

\scriptsize
```{r,echo=TRUE}
df %>% .["x"]
```

# Transformando Datos

## DataSet de Juguete

```{r,echo=FALSE}
library(nycflights13)
```

\tiny
```{r,echo=TRUE}
flights = read_csv("vuelos.csv")
```
## DataSet de Juguete
\tiny
```{r,echo=TRUE}
head(flights)
```

## Funciones para transformar y manipular datos

* filter()
* arrange()
* select()
* mutate()
* summarise()
* group_by() 


## Filter

### filter()
\tiny
```{r,echo=TRUE}
filter(flights, month == 1, day == 1)
```


## Operaciones lógicas

\begin{center}
\includegraphics[width=70mm]{ds4fsoc_ppt_01-figure/transform-logical.png}
\end{center}


## Más Ejemplos
\tiny
```{r,echo=TRUE}
filter(flights, (month == 11 | month == 12) & !(dep_delay <= 0) )
```

## Más Ejemplos
\tiny
```{r,echo=TRUE}
filter(flights,  dep_delay < 60 )
```


## Cuidado con los NA's


## Arrange

\tiny
```{r,echo=TRUE}
arrange(flights, year, month, day)
```



## Arrange
\tiny
```{r,echo=TRUE}
arrange(flights, desc(dep_delay))
```


## Select

\tiny
```{r,echo=TRUE}
sub_fligths = select(flights, month, day, tailnum, origin, dest, dep_delay)
sub_fligths 
```

## Select
\tiny
```{r,echo=TRUE}
# seleccionar cols excepto
select(flights, -(year:day))
```


## Rename
\tiny
```{r,echo=TRUE}
rename(flights, año = year)
```


## Mutate

\tiny
```{r,echo=TRUE}
sub_fligths = mutate(sub_fligths, dep_puntual = dep_delay > 0, dep_puntual_grave = dep_delay > 30 )
sub_fligths
```


## Summarise

\tiny
```{r,echo=TRUE}
summarise(sub_fligths, 
          delay = mean(dep_puntual, na.rm = TRUE), 
          delay_grave = mean(dep_puntual_grave, na.rm = TRUE)
          )
```


## Group By

\tiny
```{r,echo=TRUE}
agrupar_x_mes = group_by(sub_fligths,dest)
summarise(agrupar_x_mes, 
          delay = mean(dep_puntual, na.rm = TRUE), 
          delay_grave = mean(dep_puntual_grave, na.rm = TRUE),
          conteo = n()
          )
```


## Operador %>%
\tiny
```{r,echo=TRUE}
flights %>%
  select(month, day, tailnum, origin, dest, dep_delay) %>%
  filter(dep_delay < 60 ) %>%
  mutate(dep_puntual = dep_delay > 0, dep_puntual_grave = dep_delay > 30 ) %>%
  group_by(dest)  %>%
  summarise( 
          delay = mean(dep_puntual, na.rm = TRUE), 
          delay_grave = mean(dep_puntual_grave, na.rm = TRUE),
          conteo = n()
          )
```


## 

\begin{center}
\includegraphics[width=70mm]{Toolbox.jpg}
\end{center}

