---
title: 'Caja de Herramientas: R@FSOC'
author: "TAO"
date: "11/06/2021"
output: 
    beamer_presentation:
            slide_level: 2

---

```{r setup, include=FALSE}
knitr::opts_chunk$set(echo = FALSE)
```

## Caja de Herramientas

\begin{center}
\includegraphics[width=70mm]{Toolbox.png}
\end{center}




# Estructuras de Control


## Sentencias condicionales

\begin{center}
\includegraphics[width=55mm]{/home/tao/Documents/Curso_R/flacso/C1/r_if_statement.jpg}
\end{center}

## Sentencias condicionales

```{r echo=TRUE, eval=FALSE, message=FALSE, warning=FALSE, include=TRUE}
if( Expresión booleana 1) {
	Ejecutá cuando Expresión booleana 1 es true.
} else if( Expresión booleana 2) {
	Ejecutá cuando Expresión booleana 1 es true.
} else if( Expresión booleana 3) {
	Ejecutá cuando Expresión booleana 1 es true.
} else {
	Ejecutá cuando el resto de las expresión son falsas.
}
```

## Sentencias condicionales: Caso 1

```{r echo=TRUE}
# Defino una variable que contiene la "etiqueta de mi manzana"
manzana = "R"

if(manzana == "R"){
	print("Es una manzana roja")
}
```

## Sentencias condicionales: Caso 2
```{r echo=TRUE}
if(manzana == "V"){
	print("Es una manzana verde")
} else{
	print("No es una manzana verde")
}
```

## Sentencias condicionales: Caso 3
```{r echo=TRUE}
if(manzana == "V"){
	print("Es una manzana verde")
} else if(manzana == "A"){
	print("Es una manzana amarilla")
} else {
	print("Es una manzana roja")
}
```


## While 

\begin{center}
\includegraphics[width=45mm]{/home/tao/Documents/Curso_R/flacso/C1/swift_while_loop.jpg}
\end{center}

## While 

```{r echo=TRUE}
x<- c("Hola Mundo")
cnt <- 0

while (cnt < 3) {
    print(paste0("Eval n° ",cnt,": ", x))
    cnt = cnt + 1
}
```

## Loops

\begin{center}
\includegraphics[width=35mm]{/home/tao/Documents/Curso_R/flacso/C1/r_for_loop.jpg}
\end{center}


## Loops

```{r echo=TRUE, eval=FALSE, message=FALSE, warning=FALSE, include=TRUE}
for (valor in vector) {
    sentencia
}
```

## Loops: Caso 1
```{r echo=TRUE}
for(i in 1:10){
    print(i)
}
```


## Loops: Caso 2

```{r echo=TRUE}
x=letters[1:10]
for(i in 1:10){
    print(x[i])
}
```



# Funciones

## Definición de Funciones

```{r echo=TRUE, eval=FALSE, message=FALSE, warning=FALSE, include=TRUE}

nombre_funcion <- function(arg_1, arg_2, ...) {
    Cuerpo de la función 
}

```

## Componentes de una función

Los diferentes componetes de una función son:

* Nombre

* Argumentos

* Cuerpo de la función

* Valor de retorno


## Caso 1: Función sencilla

```{r echo=TRUE}
suma <- function(x,y){
    aux = x+y
    return(aux)
}

suma(1,2)
```

## Caso 2: Función con un condicional

```{r echo=TRUE}
color_manzanas <- function(manzana){
    
    if(manzana == "V"){
        aux = "verde"
    } else if(manzana == "A"){
        aux = "amarilla"
    } else {
        aux = "roja"
    }
    
    return(aux)
}

x="R"

color_manzanas(x)
```


## Caso 3A

```{r include=FALSE}
rm(list=ls())
```

```{r echo=TRUE}
color_manzanas <- function(manzana){
    x = "V"
    if(manzana == "V"){
        aux = "verde"
    } else if(manzana == "A"){
        aux = "amarilla"
    } else {
        aux = "roja"
    }
    return(aux)
}
x="R"
color_manzanas(x)
x
```

## Caso 3B
```{r include=FALSE}
rm(list=ls())
```

```{r echo=TRUE}
color_manzanas <- function(manzana){
    manzana = "V"
    if(manzana == "V"){
        aux = "verde"
    } else if(manzana == "A"){
        aux = "amarilla"
    } else {
        aux = "roja"
    }
    return(aux)
}
x="R"
color_manzanas(x)
x
```


## Caso 3C
```{r include=FALSE}
rm(list=ls())
```

```{r echo=TRUE}
color_manzanas <- function(){
    if(manzana == "V"){
        aux = "verde"
    } else if(manzana == "A"){
        aux = "amarilla"
    } else {
        aux = "roja"
    }
    return(aux)
}
x="R"
manzana= "V"
color_manzanas()
```




## Caja de Herramientas

\begin{center}
\includegraphics[width=70mm]{Toolbox.png}
\end{center}

